臺灣高等法院臺中分院民事判決
111年度金簡易字第12號
原      告  郭佩汝  
被      告  何昆育  


上列當事人間請求損害賠償事件，原告提起刑事附帶民事訴訟，
經本院刑事庭裁定移送前來（110年度附民字第230號），本院於
民國111年6月15日言詞辯論終結，判決如下：
    主  文
被告應給付原告新臺幣貳拾萬元，及自民國一百一十年十一月二
十七日起至清償日止，按週年利率百分之五計算之利息。
訴訟費用由被告負擔。
    事實及理由
一、原告主張：被告能預見將其所有之金融機構帳戶交付他人使
    用，可能遭不法集團用於從事詐欺取財犯罪，仍於民國109
    年11月底至12月初間某日，將其所申設之國泰世華銀行帳號
    000000000000000號帳戶（下稱系爭國泰世華帳戶），交付
    訴外人鍾政翰使用。鍾政翰與其所屬之詐欺集團成員（下稱
    鍾政翰詐欺集團成員）於民國109年11月11日以網路交友軟
    體APP及LINE向伊佯稱投資平台「度小滿」可賺取利潤云云
    ，致伊陷於錯誤，而於109年12月11日操作網路銀行匯款新
    臺幣（下同）20萬元至系爭國泰世華帳戶，旋遭鍾政翰詐欺
    集團成員以電子轉出方式全數提領，致伊受有20萬元之損害
    。爰依侵權行為之法律關係，求為命被告如數給付，並加計
    自刑事附帶民事起訴狀繕本送達翌日起算法定遲延利息之判
    決。
二、被告則以：伊承認本院110年度金上訴字第1956號刑事判決
    所認定之犯罪事實，但目前無資力賠償等語，資為抗辯。
三、按當事人對於他造主張之事實，於言詞辯論時不爭執者，視
    同自認，民事訴訟法第280條第1項前段定有明文。本件原告
    主張之事實，有國泰世華商業銀行匯出匯款憑證、手機轉帳
    翻拍畫面、系爭國泰世華帳戶交易明細附於刑事卷宗為證，
    並有本院110年度金上訴字第1956號刑事判決可憑（見本院
    卷5-33頁）。被告於言詞辯論期日己不爭執本院110年度金
    上訴字第1956號刑事判決所認定之犯罪事實，依民事訴訟法
    第280條第1項前段之規定，視同自認，則原告之主張，自堪
    信為真實。
四、按因故意或過失，不法侵害他人之權利者，負損害賠償責任
    。故意以背於善良風俗之方法，加損害於他人者亦同。數人
    共同不法侵害他人之權利者，連帶負損害賠償責任。民法第
    184條第1項及第185條第1項分別定有明文。查被告交付系爭
    國泰世華帳戶予鍾政翰，再由鍾政翰詐欺集團成員訛騙原告
    交付20萬元等行為，係與鍾政翰詐欺集團成員故意共同以背
    於善良風俗之方法加損害於原告，揆諸前揭說明，為共同侵
    權行為人。從而，原告主張被告應負侵權行為損害賠償責任
    ，請求被告賠償20萬元本息，為有理由。
五、綜上所述，原告依侵權行為之法律關係，請求被告給付原告
    20萬元，及自刑事附帶民事訴訟起訴狀繕本送達翌日即110
    年11月27日（送達回證見附民卷第15頁）起至清償日止，按
    週年利率5%計算之利息，為有理由，應予准許。
六、本件事證已臻明確，兩造其餘攻擊防禦方法及所提證據，經
    本院審酌後，認均不足以影響判決之結果，爰不逐一詳予論
    駁，併此敘明。
七、據上論結，本件原告之訴為有理由，爰依民事訴訟法第78條
    規定，判決如主文。
中　　華　　民　　國　　111 　年　　6 　　月　　29　　日
        　　              民事第八庭  
　　　　　　            　    審判長法　官  杭起鶴
　　　　　　　　　　　　　　        法  官  吳國聖
　　　　　　　　　　　　　　　      法　官  黃裕仁
正本係照原本作成。            
不得上訴。
                                    書記官  王麗珍
　　　　　　　　　　　　　　　　　　
中　　華　　民　　國　　111 　年　　6 　　月　　29　　日